【裁判字號】    89,上易,1783
【裁判日期】    891114
【裁判案由】    詐欺
【裁判全文】
臺灣高等法院臺南分院刑事判決             八十九年度上易字第一七八三號   Ｇ
      上  訴  人
      即自訴人    台灣源智科技有限公司
      代  表  人  乙  ○  ○
      被      告  甲  ○  ○
右上訴人因自訴被告詐欺案件，不服臺灣臺南地方法院八十九年度自字第一六三號中
華民國八十九年八月十五日第一審判決，提起上訴，本院判決如左：
      主      文
上訴駁回。
      事      實
甲○○意圖為自己不法之所有，明知已無清償貨款能力，竟於民國（下同）八十八年
十一月二十三日左右，佯向台南市之台灣源智科技有限公司（下稱源智公司）購買電
腦設備一批，言明於貨到一週內付清貨款，如果貨款有任何問題皆可找其處理，並持
其身分證影本表明家住台南市，以取得源智公司之信任，致源智公司代表人乙○○不
疑有詐，而於同年月二十六、二十七日（原判決誤載為同年十一月二十七日至十二月
四日應予更正），分別交付價值新台幣（下同）十一萬一千五百八十元、五萬二千八
百元、五萬三千九百元，總計二十一萬八千二百八十元之電腦設備予甲○○，詎約定
付款期限屆至，甲○○均分文未付，經源智公司於同年十二月二十九日以存證信函通
知，亦音訊全無，源智公司復派人至甲○○住處查看，亦已人去樓空，始知受騙。案
經源智公司向原審法院提起自訴。
      理      由
一、訊據被告甲○○固不諱言有於右揭時地，向自訴人購買總價二十一萬八千二百八
    十元之電腦設備，貨款分文未付之事實；惟矢口否認有何詐欺之犯行，並辯稱：
    其訂貨時經濟尚未惡化，嗣因其經濟危機始未付款云云。然查被告如何為上開詐
    欺之犯罪事實，已據自訴人源智公司代表人乙○○在原審指訴不移，並有出貨單
    影本四紙、郵局存證信函、及被告交付予自訴人之身分證影本各一紙，附於原審
    卷足憑。次考其供稱其之所以未依約付款之原因，在原審或稱其因被客戶積欠貨
    款導致週轉失靈云云，或稱其曾允諾於八十九年一月三十一日清償但實因籌措無
    門，或稱其因開刀住院及其女友阿姨去世，其為張羅喪葬事宜，致有一段時間無
    法工作，而不能清償貨款云云；繼在本院則泛稱其因經濟危機始未付款云云。微
    論其先後所供述之理由不一互相歧異，已難認屬實情，且其供述之所以如此游移
    不定，更顯係為掩飾其原即無清償貨款能力之事實，臨訟所故為編纂虛應之飾詞
    ，其於向自訴人訂貨之初，即已預想他日不付貨款，而有為自己不法所有之詐欺
    意圖，並隱瞞無付款能力向自訴人施詐之行為無疑，否則豈有於收貨後付款期日
    前即已人去樓空音訊全無之理，所辯無詐欺之犯意云者，要屬畏罪卸責之詞，無
    足取信。本件事證已臻明確，被告之犯行洵堪認定，應予依法論科。
二、核被告所為，係犯刑法第三百三十九條第一項之詐欺取財罪。原審本於同上之見
    解，適用該法條及罰金罰鍰提高標準條例第一條前段，並審酌被告之素行、犯罪
    之動機、目的、方法、自訴人所受損害、及其犯後態度等一切情狀，對其量處有
    期徒刑二月。又以其前未曾受有期徒刑以上刑之宣告，有其全國前案紀錄表附卷
    足稽，且其在原審亦已當庭先清償貨款現金一萬五千元，另簽發自八十九年九月
    五日起至九十年九月五日止，每月五日各支付一萬五千元，及於九十年十月五日
    支付八千元之本票計十四張，交予自訴人之代表人乙○○收執，自訴人損害減輕
    ，因而依刑法第七十四條第一款規定，認其經此偵審程序及為罪刑之宣告，當知
    所警惕日後信無再犯之虞，其所受宣告之刑以暫不執行為適當，爰併予宣告緩刑
    二年，以啟自新。經核認事用法並無不合，量刑及諭知緩刑亦稱妥適。自訴人未
    具理由上訴，空言指摘原判決不當，為無理由，應予駁回。
三、自訴人經合法傳喚無正當理由不到庭，爰不待其陳述逕為判決。
四、據上論斷，應依刑事訴訟法第三百六十八條、第三百四十三條、第三百三十一條
    第一項，判決如主文。
中    華    民    國      八十九      年      十一      月      十四    日
                                  臺灣高等法院臺南分院刑事第二庭
                                      審判長法官  游    明    仁
                                            法官  蘇    重    信
                                            法官  林    永    茂
右正本證明與原本無異。
不得上訴。
                                      法院書記官  楊    清    旺
中    華    民    國      八十九      年      十一      月     十六     日
附錄法條：
刑法第三百三十九條第一項：意圖為自己或第三人不法之所有，以詐術使人將本人或
                          第三人之物交付者，處五年以下有期徒刑、拘役或科或
                          併科一千元以下罰金。


司法院資訊處製作；財團法人民間司法改革基金會備份。
